# 求教，新收入准则下，制造业发出商品收入确认问题

提问人：jy03657116 时间：2018-06-14 16:28:39
交易情景： 甲公司是传统制造业，向乙公司销售商品，不需要安装等售后服务，满足时点确认收入条件。 甲公司每月向乙公司发送货物，货物到乙公司后由乙方签收，并由乙方入库、保管、控制商品使用。 每月发送的货品，在两个月后结算（如 1 月份送货， 3 月份结算 1 月份的货品），双方根据送货月市场价格、良品率、理化指标等确定最终结算价格，根据交接单确定送货数量，经双方确认后，制作结算单据。 甲公司开具发票，乙公司收到发票后 60 天内付款。 （不考虑新产品可能存在的大批量退货情况）
疑惑： 这样的经济业务，在老收入准则的风险报酬转移观下， 1 月份虽然已送货，且对方签收，但最终的结算价格尚未确定，甲公司在货品上的风险报酬并未完全转移，“主要的风险报酬”是否已经转移是没有统一的意见的，所以实物中有的公司认为 1 月份发货，对方签收入库后，已经转移了“主要的风险报酬”， 1 月份根据验收单确认收入；有的公司认为 3 月份，结算价格、数量确定后，“主要的风险报酬”发生转移， 3 月份根据结算单确认收入。 在新收入准则的控制权转移观下， 1 月份交货，是否可以认为就已经发生了控制权的转移，应当在 1 月份根据验收单，合理估计结算价格，确认收入？

回答人：chenyiwei
对照新准则第十三条关于控制权转移的条件来判断（需综合所有相关信息进行评价）。从你说的情况看，如果退货风险不重大，日后的最终结算价格能够依据历史经验合理估计，客户签收之后这批货物就完全归客户管理使用，则在新准则下可能可以认可其控制权已经转移。但对于收入金额的估计，需符合新准则对可变对价计量的相关规定。